臺灣臺中地方法院刑事判決　　　　　　　　　　　　九十一年度交易字第一號
　　公　訴　人　臺灣台中地方法院檢察署檢察官
　　被　　　告　乙○○
右列被告因過失傷害案件，經檢察官提起公訴（九十一年度偵字第一０六五號），本
院判決如左：
    主  文
乙○○因過失傷害人，處有期徒刑月，如易科罰金，以佰元折算壹日。
    事  實
 一、乙○○於民國九十年十月二十日凌晨一時十分許，酒後駕駛（所犯公共危險罪
     部分業經本院沙鹿簡易庭判處罪刑確定）車牌號碼ＬＭ─五四五三號自用小客
     車，沿台中縣烏日鄉○○○路，由霧峰鄉往烏日方向行駛，途經該路二八五號
     前，明知汽車駕駛人飲酒後其吐氣所含酒精成份超過每公升○．二五毫克以上
     者，不得駕車，及汽車在雙向二車道行駛時，應在遵行車道行駛，此為其應注
     意，能注意，且依當時情形，又無不能注意之情形，竟疏於注意，並以超過速
     限時速五十公里之速度約時速六十公里行駛，致衝入對向車道，而與迎面向由
丙○○（起訴書誤載為甲○○）所駕駛之ＨＶ─五一八六號自用小客車相擦撞
     ，使黎車偏滑入對向車道，並致丙○○所搭載之甲○○因此受有頭部外傷併前
     額挫傷、胸部挫傷等傷害。乙○○經警測得吐氣所含酒精濃度為每公升０‧九
     七毫克。
二、案經甲○○訴請臺灣台中地方法院檢察署檢察官偵查起訴。
    理  由
一、右開犯罪事實訊據據被告乙○○對於酒後超速駕車致被害人甲○○受傷等情均坦
    承不諱，核與告訴人甲○○指證之情節相符，並有道路交通事故調查報告表、驗
    傷單各一件附卷及現場照片八張、酒測單一紙附於前開公共危險卷可稽。被告雖
    辯稱：係丙○○駛至伊之車道致發生車禍云云，惟此為丙○○所否認，且依道路
    交通事故調查表所載，被告之車係在丙○○之車道上與黎車發生撞擊，被告之車
    並跌至丙○○之車道旁之道田，故被告所辯並無足採。按汽車駕駛人飲酒後其吐
    氣所含酒精成份超過每公升○．二五毫克以上者，不得駕車；汽車在雙線二車道
    行駛時，應在遵行車道內行駛，道路交通安全規則第一百十四條第二款、第九十
    七條第一款分別定有明文。被告駕車自應注意上述道路交通安全規定，且依其狀
    況，又非不能注意，竟疏不注意為之，反高速行駛以致肇事，致被害人甲○○受
    傷，被告顯有過失，況本件經送請台灣省台中縣區車輛行車事故鑑定委員會鑑定
    結果，亦持相同看法，有鑑定意見書可稽，益證被告之行為有過失，被害人甲○○因本件車禍受傷，與被告之過失行為間並有相當因果關係。罪證明確，被告過
    失犯行洵堪認定。
二、核被告所為，係犯刑法第二百八十四條第一項前段之過失傷害罪。其酒醉駕車因
    而致人受傷，應依道路交通管理處罰條例第八十六條第一項規定加重其刑。爰審
    酌被告之過失程度、所生之危害、肇事後之態度，且被告尚未與被害人甲○○達
    成民事和解賠償等一切情狀，判處如主文所示之刑，並諭知易科罰金之折算標準
    。
三、被告之過失行為雖同時致丙○○受有微傷，惟丙○○並未就醫驗傷，且此部分未
    據公訴人起訴，丙○○雖稱伊於警訊中有告訴之意，惟於審理中亦表示願撤回告
    訴，此部分不另處理，附此敘明。
四、依刑事訴訟法第二百九十九條第一項前段，刑法第二百八十四條第一項前段、第
    第四十一條第一項前段，道路交通管理處罰條例第八十六條第一項，罰金罰鍰提
    高標準條例第一條前段、第二條前段，判決如主文。
中      華      民      國   九十一      年      八      月    二    日
                                 臺灣臺中地方法院交通法庭
                                        法  官    王  靜  秋
右正本證明與原本無異。
如不服本判決，應於送達後十日內向本院提出上訴狀（須附繕本），上訴於台灣高等
法院台中分院。
                                        書記官
中      華      民      國      九十一      年      八      月    二    日
附錄論罪科刑法條
刑法第二百八十四條第一項
    因過失傷害人者，處六月以下有期徒刑，拘役或五百元以下罰金，致重傷者，處
  一年以下有期徒刑、拘役或五百元以下罰金。
